Inventaris van de archieven van de familie (Van Toulon) van der Koog; familie van Toulon en aanverwante families, 1600-1956
Nationaal Archief, Den Haag
Collectie 436 Van Toulon van der Koog
Koog, van der
1600-1956
C24461
2.70 meter; 636 inventarisnummers.
Normale geschreven, getypte, en gedrukte documenten, geen bijzondere handschriften.
Nationaal Archief, Den Haag
Van Toulon van der Koog
Van Toulon
Na het uitsterven van de naam 'Van Toulon' kreeg de familie Van der Koog in 1854 het recht om deze naam aan haar familienaam toe te voegen. Het familiearchief bevat archivalia van de familie Van der Koog (-van Toulon) en tevens van enkele aanverwante families. Het betreft o.a. correspondentie, genealogische aantekeningen, staatkundige stukken, stukken opgemaakt uit hoofde van bestuurlijke functies ten tijde van Koning Lodewijk Napoleon, en stukken betreffende grondbezit.
Archiefvorming
Geschiedenis van de archiefvormer
De afstamming van de familie Van Toulon van der Koog is terug gevoerd tot Willem Jacobsz en Teuntjen Hendricks, die in 1656 in de Groote Lind (bij Zwijndrecht) in het huwelijk traden. Hun kinderen namen "Van der Koogh" aan als achternaam, misschien omdat hun vader uit de Zaanstreek afkomstig was. In 1854 kreeg Lodewijk Johan van der Koog voor zichzelf toestemming de naam "Van Toulon", de naam van zijn moeder, Johanna Paulina Jacoba van Toulon, bij de naam "Van der Koog" aan te nemen. Met het overlijden op 15 februari 1852 van Carel Elias van Toulon, neef van Johanna Paulina Jacoba van Toulon, was de familie van Toulon in mannelijke lijn uitgestorven. In 1870 kreeg de minderjarige Jan Vincent Maarten van der Koog, zoon van Lodewijk Johan van Toulon van der Koog, eveneens toestemming de naam "Van Toulon" aan te nemen. De twee jongste dochters van Lodewijk Johan van Toulon van der Koog, geboren in 1857 en 1860, waren dus de eersten in de familie, die meteen bij hun geboorte de naam Van Toulon van der Koog hadden, maar voor de drie andere kinderen, geboren voor 1854, moesten hier-voor aparte procedures gevolgd worden. Enige stukken deze naamstoevoeging betreffende zijn opgenomen in de afdeling a van dit hoofdstuk, bevattende de stukken betreffende de familie (Van Toulon) van der Koog in het algemeen, omdat ze op de gehele familie betrekking hebben.
Geschiedenis van het archiefbeheer
Het gehele archief heeft lange tijd berust bij Mr. I.J. van Toulon van der Koog te Vogelenzang.
De verwerving van het archief
Inbewaringgeving van een particulier archief, niet in eigendom verkregen
Inhoud en structuur van het archief
2.21
Inhoud
Het archief- Van Toulon van der Koog bestaat uit enige portefeuilles stukken afkomstig van Maarten van der Koog en Johanna Paulina Jacoba van Toulon, zijn tweede echtgenote, een portefeuille stukken afkomstig van hun zoon Lodewijk Johan van der Koog en zijn echtgenote Martha Kinnema Wijndels, verder stukken nagelaten door hun kleinzoon Jan Vincent Maarten van Toulon van der Koog en zijn echtgenote Christine Henriëtte Tydeman, en nog enige stukken van twee van de vier zusters van Jan Vincent Maarten. Tenslotte maken de stukken nagelaten door mr Lodewijk Johan van Toulon van der Koog, de oudste zoon van Jan Vincent Maarten van Toulon van der Koog, deel uit van het familie-archief. Dit gedeelte bestaat vrijwel uitsluitend uit correspondentie, die hij gevoerd heeft over het onder hem berustende familiearchief en genealogische aangelegenheden betreffende de families, waarvan de archieven afkomstig waren.
Een aantal stukken, waarvan niet meer is na te gaan van wie van de leden van de familie Van Toulon van der Koog ze afkomstig waren, zijn in een aparte afdeling bijeengebracht.
In de laatste afdeling van dit hoofdstuk zijn stukken opgenomen die door het huwelijk van Christine Henriëtte Tydeman met Jan Vincent Maarten van Toulon van der Koog in het bezit van de familie Van Toulon van der Koog waren gekomen. Deze stukken, bijna alle van mr Meinard Tydeman, vader van Christine Henriëtte Tydeman, zijn grotendeels door Christine Henriëtte Tydeman of door enigen van haar kinderen geschreven, sommige hebben betrekking op Christine Henriëtte Tydeman. In deze afdeling zijn ook enige briefjes opgenomen, die Christine Henriëtte Tydeman als klein meisje geschreven heeft aan haar "juf", en die later teruggegeven zijn.
De archieven van de familie Van Toulon en verdere verwanten en de aangehuwde familie Van Nispen met verdere verwanten, die door het huwelijk van Johanna Paulina Jacoba van Toulon met Maarten van der Koog vererfden in de familie (Van Toulon) van der Koog, zijn beschreven in de hoofdstukken 2 en 3. Het archief van de familie Wijndels en verdere verwanten, dat door het huwelijk van Martha Kinnema Wijndels met Lodewijk Johan (van Toulon) van der Koog eveneens vererfde in de familie Van Toulon van der Koog, is opgenomen in hoofdstuk 4. Zoals er stukken van Maarten van der Koog door vererving in het bezit kwamen van de familie Van Toulon van der Koog - afstammelingen van zijn zoon Lodewijk Johan - zo ook kwamen stukken van hem door vererving in het bezit van jkvr Vincence Adrienne Rethaan Macaré, kleindochter van Anthony Jan Cornelis van Bijnkershoek van der Koog, de oudste zoon van Maarten van der Koog. Anthony Jan Cornelis van der Koog kreeg in 1821 toe-stemming de naam Van Bijnkershoek bij de naam "Van der Koog" aan te nemen, zie inventarisnummer 521. Na het overlijden van jkvr Rethaan Macaré heeft haar echtgenoot mr Hendrik Kronenberg deze stukken met andere aangeboden aan mr Lodewijk Johan van Toulon van der Koog, die toen het familiearchief - Van Toulon van der Koog onder zijn beheer had. De stukken zijn opgenomen in hoofdstuk 5.
Het familie-archief Van Toulon van der Koog bestaat, behalve uit de archivalia van leden der familie Van Toulon van der Koog, tevens uit archieven afkomstig van de aangehuwde families Van Toulon en Wijndels met aanverwante families en personen, welke archieven door huwelijk en vererving werden verkregen, terwijl het familie-archief later nog werd aangevuld met archivalia min of meer betrekking hebbend op deze families of een speciaal familielid.
Aanwijzingen voor de gebruiker
Openbaarheidsbeperkingen
Volledig openbaar.
Materiële beperkingen
Aanvraaginstructie
Openbare archiefstukken kunnen online worden aangevraagd en gereserveerd. U kunt dit ook via de terminals in de studiezaal van het Nationaal Archief doen. Om te kunnen reserveren dient u de volgende stappen te volgen:
U maakt een profiel aan op www.gahetna.nl, en logt vervolgens in
Via de archiefinventaris (alleen de beschrijvingen met rode nummers) selecteert u het gewenste archiefstuk door op de knop 'Reserveren' te klikken
In het volgende scherm geeft u aan op welke dag u het archiefstuk wilt inzien
Indien u zich bevindt in de studiezaal en een tafelnummer heeft ontvangen kunt u dit nummer vermelden. Als u geen tafelnummer heeft kunt u tafelnummer 777 laten staan
Vervolgens bevestigt u uw reservering door deze te versturen.
Verwant materiaal
Beschikbaarheid van kopieën
Beschrijving van de series en archiefbestanddelen
- Archieven van de familie Van Toulon van der Koog en aangehuwde families, 1.
  - Algemeen: Stukken betreffende naamsverandering, 1.1.
    - Stukken betreffende het verzoek van Lodewijk Johan van der Koog de naam "Van Toulon" aan de naam "Van der Koog" te mogen toevoegen., 7 maart 1853, 13 april en 15 mei 1854; 1; 3 stukken, waarvan 2 aan elkaar geplakt, in omslag
    - Stukken betreffende het verzoek van Lodewijk Johan van Toulon van der Koog voor zijn kinderen, die geboren waren voor de toevoeging van de naam 'Van Toulon' aan de naam 'Van der Koog', om eveneens de naam 'Van Toulon' te mogen aannemen. met bijlage 13 mei 1867., 20 juni 1867-8 augustus 1870; 2; 9 stukken, in omslag
      Bij Koninklijk Besluit van 3 april 1854 nummer 51 werd aan Lodewijk Johan van der Koog op zijn verzoek toestemming verleend de naam 'Van Toulon' bij de zijne aan te nemen. Daar hij verzuimd had voor de 3 kinderen, voor die datum geboren, eveneens toestemming te vragen, moest alsnog een apart verzoekschrift aan de koning worden ingediend. Bij de geboorteakten van Pauline Martina en Johanna Geertruida van der Koog heeft de ambtenaar van de burgerlijke stand der gemeente Tilburg 15 september 1868 aantekening gemaakt van het Koninklijk Besluit, waarbij aan Lodewijk Johan van der Koog toestemming verleend was de naam 'Van Toulon' aan de naam 'Van der Koog' toe te voegen. De ambtenaar van de burgerlijke stand der gemeente Wijk-bij Duurstede, waar Jan Vincent Maarten van der Koog geboren was, weigerde echter, zodat voor hem een aparte procedure gevolgd moest worden.
  - Stukken betreffende de afzonderlijke familieleden, 1.2.
    Maarten van der Koog en Johanna Paulina Jacoba van Toulon. Maarten van der Koog werd 21 juni 1772 te Dordrecht geboren als zoon van Nicolaas van der Koog en Elisabeth Bonket. 11 november 1795 kwam hij als extra-ordinaris klerk bij het Comité tot de zaken der Marine, een instantie, kort tevoren opgericht, waarin de 5 Admiraliteiten geconcentreerd werden, belast met de inning der convooien en licenten. Tot zijn ontslag op 16 december 1829 bleef hij steeds werkzaam als ambtenaar bij de dienst der in- en uitgaande rechten, zoals die bestonden eerst tijdens de Bataafse Republiek en het Koninkrijk Holland, vervolgens gedurende de inlijving bij Frankrijk, en daarna in het Koninkrijk der Nederlanden. Zijn gehele loopbaan is nauwkeurig te volgen man de hand van de staat van dienst, door hemzelf in 1826 (inventarisnummer 26) opgemaakt bij zijn eerste poging om pensioen te bekomen. Daarnaast was hij korte tijd, 1831-1832, lid van de Raad der stad Gouda.
    In 1801 trad Maarten van der Koog in het huwelijk met Esther Sara Elisabeth Rijgerbos, geboren 1780, overleden 1813. Uit dit huwelijk werden geboren: Elisabeth Clazina en Anthony Jan Cornelis. Enige stukken van hen afkomstig werden met andere in 1942 geschonken aan mr Lodewijk Johan van Toulon van der Koog, en zijn opgenomen in hoofdstuk I van het tweede deel van de inventaris.
    17 januari 1822 hertrouwde Maarten van der Koog te Gouda met Johanna Paulina Jacoba van Toulon, geboren 24 maart 1794 te 's-Gravenhage, dochter van mr Lodewijk van Toulon, burgemeester van Gouda, en Johanna van Nispen. Uit dit huwelijk werd een zoon geboren: Lodewijk Johan.
    Maarten van der Koog overleed 2 oktober 1839 te Utrecht en Johanna Paulina Jacoba van Toulon 3 april 1884 eveneens aldaar. Behalve stukken van persoonlijke aard zijn van Maarten van der Koog enige ambtelijke stukken bewaard gebleven: zowel enige stukken betreffende benoeming of ontslag in of uit enkele der door hem vervulde posten en betreffende zijn pensioen, als ook enige archivalia, voortvloeiend uit zijn werkzaamheden.
    De archieven van de familie Van Toulon en aangehuwde families, die door het huwelijk van Johanna Paulina Jacoba van Toulon met Maarten van der Koog vererfden in de familie (Van Toulon) van der Koog, zijn beschreven in de hoofdstukken II en III.
    - Persoonlijke stukken en brieven, 1.2.1.
      - Stukken, 1.2.1.1.
        - Notariële akte van het contract van huwelijkse voorwaarden tussen Maarten van der Koog en Johanna Paulina Jacoba van Toulon. Afschrift, met onderhandse inventaris der door Johanna Paulina Jacoba van Toulon aangebrachte goederen., 15 januari 1822. 10 februari 1822; 3; 2 stukken
          Zie ook inventarisnummer 517.
        - Gedichtjes ter gelegenheid van het huwelijk van Maarten van der Koog en Johanna Paulina Jacoba van Toulon door o.m. Gerard Johannes Beeldsnijder en Johan Adriaan Hendrik van Toulon. 9 en 17 januari 1822, en ongedateerd. Met concept van de redevoering waarschijnlijk gehouden door mr Lodewijk van Toulon, die als burgemeester van Gouda het huwelijk voltrok. met aantekeningen., 4; 8 stukken
        - Notarieel testament van Maarten van der Koog. Afschrift., 1 februari 1822; 5; 1 stuk
        - Aankondiging van het overlijden van Maarten van der Koog namens zijn weduwe, Johanna Paulina Jacoba van Toulon, met lijst van namen van familieleden. 2 oktober 1839. Ontwerp. Met dagbladadvertentie. Ontwerp., 6; 2 stukken, (aan elkaar geplakt)
          De ontwerpen zijn waarschijnlijk van de hand van mr L. van Toulon.
        - Notariële inventaris van de nalatenschap van Maarten van der Koog ten behoeve van zijn erfgenamen, Johanna Paulina Jacoba van Toulon, zijn weduwe, en Anthony Jan Cornelis van Bijnkershoek van der Koog en Lodewijk Johan van der Koog, zijn zoons, Afschrift. Met bijlagen., 24 januari 1840; 7; 1 katern en 2 stukken
        - Kwitantie van Anthony Jan Cornelis van Bijnkershoek van der Koog voor Johanna Paulina Jacoba van Toulon wegens de ontvangst van het hem toekomende deel in de nalatenschap van zijn vader Maarten van der Koog, met summiere staat van de nalatenschap, 31 januari 1840; 8; 1 stuk
        - Notarieel testament van Johanna Paulina Jacoba van Toulon. Afschrift., 1 februari 1822; 9; 1 stuk
        - Gedichtjes ter gelegenheid van de verjaardag van Johanna Paulina Jacoba van Toulon, opgedragen door J.A. Rémy te Gouda en M.C.J. van der Kerckhoven-van Groenendijck., 24 maart 1827; 10; 2 stukken
        - Uittreksel van de notariële akte van scheiding der nalatenschap van Louise Egbertine van Nispen, douairière de Huybert de Beaufort, bestemd voor Johanna Paulina Jacoba van Toulon., 6 mei 1856; 11; 1 katern
      - Brieven, 1.2.1.2.
        - Brief van W.I. Hanekuyk, advocaat-fiscaal voor de Middelen te Water te Harlingen, waarin hij zijn spijt betuigt over het ontslag van Maarten van der Koog als commissaris van de convooien en licenten te Harlingen., 1 september 1814; 12; 1 stuk
        - Brief van J.H. Appelius, waarbij hij Maarten van der Koog, inspecteur-sedentair der douanes te Brussel, uitnodigt voor een intiem diner te zijnen huize., 2 december 1814; 13; 1 stuk
        - Brieven aan Johanna Paulina Jacoba van Toulon van diverse afzenders, 1840 en 1843; 14; 2 stukken
          Afzenders: N.C. de Frémery, namens het Provinciaal Utrechts Genootschap van Kunsten en Wetenschappen, bij het toezenden van het levensbericht van mr Lodewijk van Toulon, 15 juli 1840. Van Aken(?) voor de verjaardag van haar zoon Lodewijk Johan van der Koog, 21 december 1843.
    - Ambtelijke stukken, 1.2.2.
      - Stukken betreffende benoeming, ontslag en pensioen, 1.2.2.1.
        - Als ambtenaar bij de in- en uitgaande rechten, 1.2.2.1.1.
          - Brief, waarin Maarten van der Koog wordt aanbevolen voor de post van ontvanger der convooien en licenten te Nijmegen. Concept, met verbetering van de hand van Maarten van der Koog., (1806); 15; 1 stuk
            Waarschijnlijk gericht aan de Raadpensionaris der Bataafse Republiek en afkomstig van Gogel, Secretaris van Staat voor Financiën.
            Maarten van der Koog werd 23 januari 1806 benoemd tot ontvanger der convooien en licenten te Nijmegen.
          - Koninklijk belsuit d.d. 21 november 1809 nr. 51, waarbij o.m. Maarten van der Koog benoemd wordt tot commissarisgeneraal voor de middelen te water in het departement Oost-Friesland, uittreksel. Met bijlagen., 16; 3 stukken
          - Besluit van de Franse minister van Nijverheid en Handel tot benoeming van Maarten van der Koog tot hoofdontvanger der douane te Emden. 1 april 1812. Met uitvoeringsbesluit van de Directeur-Generaal der Douanes, Gedrukt. Met proces-verbaal van de eedsaflegging 12 juni 1812. Hierbij aanbevelende brief van de Directeur van de Keizerlijke Douanes te Emden., 18 april 1812. 10 januari 1811; 17; 2 stukken
          - Oproep van de commissaris-generaal der Financiën voor Maarten van der Koog om provisioneel de functie van commissaris tot het werk der Convooien en licenten te Harlingen uit te oefenen., 7 december 1813; 18; 1 stuk
          - Brief van de Directeur-Generaal der convooien en licenten aan Maarten van der Koog met uitnodiging om de eed als controleur bij het Entrepôt te Rotterdam af te leggen., 2 mei 1817; 19; 1 stuk
          - Besluiten, waarbij Maarten van der Koog benoemd of ontslagen werd in of uit de door hem beklede ambten, 1795-1823, met bijlagen, 1800-1818. Gewaarmerkte onderhandse copieën., 20; 1 bundel
            Het is mogelijk, dat deze copieën gemaakt werden in verband met het aanvragen van pensioen.
          - "Diverse stukken omtrent het Pensioen (van Maarten van der Koog) en verhoging van hetzelve ...", 21-27; 1 omslag
            - "Reglement op het Fonds van Pensioenen voor de Ambtenaren tot de Rijksontvangsten". Gearresteerd bij K.B. d.d. 29 mei 1822, nr. 19. Met besluiten van de Raad van de Administratie van generale Pensioenfonds en van de Minister van Staat, belast met de generale directie der ontvangsten, bevattende aanvullende regelingen. Gedrukt. 1822, 21; 3 katerns
            - Beschikkingen van de directeur-generaal der In- en Uitgaande Rechten en Indirecte Belastingen, en van de Raad van Administratie voor het Pensioenfonds voor de ambtenaren der In- en Uitgaande Rechten en Accijnsen betreffende de contributie van Maarten van der Koog aan generale Pensioenfonds, Met brief van Van Maanen: over de inning van de contributie. 27 november 1819, 14 februari 1820 en 20 januari 1823. 4 mei 1825, 22; 3 stukken
            - Beschikking van de Staatsraad, belast met de administratie der Directe Belastingen, In- en Uitgaande Rechten en Accijnsen, waarbij het verzoek van Maarten van der Koog om pensioen wordt afgewezen. 8 decmeber 1826, 23; 1 stuk
            - "Opgave der belooning, over de 36 laatste maanden, van den 1-e Augustus 1823 tot den laatsten July 1826, genoten door M. van der Koog, ontvanger der Directe Belastingen, In- en Uitgaande Rechten en Accijnzen te Goudä. Met aantekening: "Gezien door mij Directeur der Directe Belasting enz. in Zuidholland". 1 augustus 1826. 12 augustus 1826, 24; 1 stuk
              Dit stuk had Maarten van der Koog ingesloten als bijlage bij zijn verzoek om pensioen in 1826 en werd hem tegelijk met de beschikking, waarbij het verzoek werd afgewezen, teruggezonden.
            - Requesten van Maarten van der Koog aan de Administrateur der Directe Belastingen, In- en Uitgaande Rechten en Accijnsen, waarbij hij om pensioen verzoekt. Concepten. (1828) en december 1829, 25; 1 katern en 1 stuk
            - Staten van dienst overgelegd door Maarten van der Koog bij zijn verzoeken om pensioen, lopende oorspronkelijk van 1795 tot 1826, bijgewerkt tot 1828, Met lijsten van bij de requesten overgelegde stukken. Concepten. Ongedateerd. 1829 (en 183..?), 26; 1 katern, dienende tot omslag en 3 stukken
              Bij Koninklijk Besluit van 16 december 1829, nr. 101, kreeg Maarten van der Koog eervol ontslag als ontvanger der Directe Belastingen, In- en Uitgaande Rechten en Accijnsen te Gouda.
            - Beschikking van de Minister van Financiën, waarbij het verzoek van Maarten van der Koog om aanvulling van zijn pensioen wordt afgewezen, Met begeleidende brief van de Gouverneur der Provincie Utrecht, 15 juni 1835. 20 juni 1835, 27; 2 stukken
          - Stukken betreffende de afwikkeling van het hoofdontvangerschap te Embden, in verband met de opheffing van het Franse bestuur in Oost-Friesland., 28-29
            - Ingekomen brieven van een vroegere mede-ambtenaar bij de Franse douane te Embden, betreffende de teruggave van de door Maarten van der Koog gestorte borgsom als hoofdontvanger der douanes te Embden, de uitbetaling van zijn salaris over november 1913 en de vergoeding van zijn bureaukosten over het vierde kwartaal 1813, in verband met het opheffen van het Franse bestuur in Oost-Friesland. Met 2 certificaten van de Administratie der Douanes te Parijs als bewijs. 16 juli 1828, 2 februari en 10 maart 1830. 8 maart 1830, 28; 5 stukken
            - Beschikking van de Minister van Financiën, waarbij het verzoek van Maarten van der Koog om teruggave van de borgsom gestort als hoofdontvanger der Douanes te Embden, de uitbetaling van zijn tractement en bureaukosten over het vierde kwartaal van 1813, wordt afgewezen wegens de verjaring der schuldvorderingen, met concepten van de verzoekschriften, (1830), 5 juli 1832, 12 oktober 1833; en lijst der bij het verzoek overgelegde stukken, ongedateerd. 31 december 1832, 29; 5 stukken
          - Stukken betreffende het Weduwen- en Wezenfonds., 30-32
            - "Reglement weduwe en wezenfonds van ambtenaren in den Haag, .... ", vastgesteld bij Souverein Besluit van 18 januari 1814, no. 6. Met Koninklijk Besluiten, bevattende aanvullende regelingen, nrs. 77 en 78. Gedrukt. 8 april 1816, 30; 1 katern en 2 stukken
            - "Bewijs van voortdurende Deelneming in het Fonds voor Weduwen en Weezen van Ambtenaren" voor Maarten van der Koog. 1 november 1814, 31; 1 stuk
            - Kwitanties van het Weduwen-Fonds voor Maarten van der Koog wegens de contributies. 16 mei 1806-31 januari 1840, 32; 1 omslag
          - Stukken betreffende het pensioen van Johanna Paulina Jacoba van Toulon, weduwe van Maarten van der Koog., 33-35
            - Aantekeningen, bevattende aanwijzingen van Maarten van der Koog voor Johanna Paulina Jacoba van Toulon, zijn echtgenote, omtrent hetgeen haar te doen zal staan na zijn overlijden met betrekking tot het pensioen-fonds voor de ambtenaren tot de Rijksontvangsten en het Weduwen-fonds. Ongedateerd., 33; 3 stukken
            - Begeleidende brief van de Directeur van het Weduwen-fonds voor de geëmployeerden tot het algemeen bestuur, behorende bij de kwitantie toegezonden wegens de uitkering over het vierde kwartaal 1839. Gedrukt. 30 januari 1840, 34; 1 stuk
            - Verzoekschriften van Johanna Paulina Jacoba van Toulon, weduwe van Maarten van der Koog, aan de Minister van Financiën en de Raad van Bestuur van het Algemeen Burgerlijk Pensioenfonds, waarbij zij verzoekt om op te volgen in het haar toekomende deel van het pensioen van wijlen haar echtgenoot. Concepten. 17 januari 1840 en 2 februari 1840, 35; 1 stuk
        - Als lid van de raad der stad Gouda, 1.2.2.1.2.
          - Brief van Burgemeester en Wethouders der stad Gouda aan Maarten van der Koog, waarbij zij kennis geven van zijn benoeming tot lid van de Raad der stad, 9 december 1831; 36; 1 stuk
          - Besluit van de Raad der stad Gouda, waarbij aan Maarten van der Koog eervol ontslag als lid van de Raad wordt verleend wegens zijn vertrek naar Utrecht, 18 mei 1832, uittreksel uit de notulen, Met begeleidende brief, 7 juni 1832, en concept van de ontslagaanvrage., 27 mei 1832. 30 april 1832; 37; 3 stukken
          - "Reglement voor de Regering", "Gouda", "Aldus gearresteerd bij 's Konings besluit van den 4 Januari 1824, n.o 108". Gedrukt. Met aantekeningen in de hand van Maarten van der Koog., 38; 1 katern
      - Stukken, voortkomend uit ambtelijke functies, 1.2.2.2.
        - Als griffier van de Zeeraad der Bataafse Republiek, 4 mei 1802-16 juli 1805
          - Besluit van de Zeeraad, waarbij enkele Raden geassisteerd door o.a. de griffier gecommitteerd worden om - tot uitvoering van een Besluit van het Staatsbewind - een onderzoek in te stellen. Uittreksel uit het Register der Besluiten van de Zeeraad der Bataafse Republiek., 11 juni 1802; 39; 1 stuk
            Als hoofdcommies ter secretarie van het Departement van Financiën speciaal voor de convooien en licenten, tevens secretaris bij de Raad ter Judicature over de Middelen te water en te lande, 16 juli 1805-23 januari 1806
          - Kwitantie van de Secretaris bij het Ministerie van Financiën wegens de bij de Raad ter Judicature over de Middelen te water en te lande en bij de administratie der convooien en licenten door Maarten van der Koog ontvangen leges over het laatste kwartaal van 1805., 4 februari 1806; 40; 1 stuk
        - Als ontvanger der convooien en licenten te Nijmegen, 23 januari 1806-22 november 1809